【裁判字號】    89,易緝,85
【裁判日期】    891214
【裁判案由】    竊盜
【裁判全文】
臺灣士林地方法院刑事判決                  八十九年度易緝字第八五號
    公  訴  人  臺灣士林地方法院檢察署檢察官
    被      告  甲○○
右列被告因竊盜案件，經檢察官提起公訴（八十八年度偵字第四八六三號），本院判
決如左：
    主  文
甲○○無故侵入他人建築物，處拘役肆拾伍日，如易科罰金以參佰元折算壹日。
    事  實
一、甲○○於八十二年間因強盜案件經判決有期徒刑六年，現仍假釋中，猶不知悛悔
    ，於八十八年五月三日凌晨三時許，打開台北市○○區○○街二十七號一樓慈惠
    堂建築物之窗戶而無故侵入，因驚醒在該處看守之人員張良吉，而經報警當場查
    獲。
二、案經慈惠堂管理人乙○○告訴台北市政府警察局北投分局移請臺灣士林地方法院
    檢察署檢察官偵查起訴。
    理  由
一、訊據被告甲○○固坦承於八十八年五月三日凌晨三時許，打開台北市○○區○○
    街二十七號一樓慈惠堂之窗戶而越入，惟辯稱係為躲雨云云，惟查台北市○○區
    ○○街二十七號一樓係乙○○擔任住持之慈惠堂，平日乙○○均有派人在該處守
    夜，業據證人乙○○證述在卷（本院八十八年九月三十日訊問筆錄），是該處係
    有人居住之建築物。再據證人張良吉證稱被告侵入北投區○○街二十七號時，伊
    睡在一樓房間，被告係由一樓木窗躍入，窗戶並未壞掉，因為聲音很大，伊即醒
    來出去查看，當時被告已跑至距跳進來之窗戶約三十幾公尺，該處一樓約一百八
    十幾坪，被告還未翻東西即被伊叫住等語（本院八十八年十月十八日訊問筆錄）
    ；且被告侵入慈惠堂時，係凌晨三時許，慈惠堂並無亮燈，亦無香客，業經被告
    供明在卷（本院八十九年十一月三十日訊問筆錄），且被告侵入之台北市○○區
    ○○街二十七號一樓慈惠堂對面有騎樓，業經證人乙○○證述明確（本院八十八
    年九月三十日訊問筆錄），是被告如僅為躲雨目的，何以捨開放式之騎樓不去避
    雨，反開啟他人建築物之窗戶並越入其內，實違常情，是被告顯係無故侵入他人
    建築物，事證明確，被告犯行洵堪認定。
二、按依監督寺廟條例第六條第一項規定寺廟財產及法物為寺廟所有，由住持管理之
    。是本件慈惠堂之住持乙○○就慈惠堂之財產有管理之權，其就被告無故侵入慈
    惠堂之告訴係為合法，合先敘明。核被告所為係犯刑法第三百零六條第一項之侵
    入住居罪。公訴意旨另以被告持鐵撬及起子各一把，打破台北市○○區○○街二
    十七號一樓窗戶，越入該屋內竊盜未遂，惟被告甫進入屋內即遭發現，並無著手
    竊盜之犯行，業據證人張良吉證述明確，俱如前段所述，是被告之竊盜犯行，洵
    屬無法證明，惟被告無故侵入住宅之事實業經包含於起訴之單一犯罪事實內，公
    訴人認基本之社會事實同一，並於論告時變更起訴法條，併此敘明。爰審酌被告
    之犯罪動機、目的、手段、所生危害及犯後坦承犯行態度尚稱良好等一切情狀，
    量處如主文所示之刑，並諭知易科罰金之折算標準，以示懲儆。
三、本件扣案被告所有之鐵橇一支、起子一支，與被告犯罪無關，且非違禁物，爰不
    諭知沒收，併此敘明。
四、依刑事訴訟法第二百九十九條第一項前段，刑法第三百零六條第一項、第四十一
    條，罰金罰鍰提高標準條例第一條前段、第二條，判決如主文。
本案經檢察官陳嘉琪到庭執行職務。
中      華      民      國    八十九    年     十二     月     十四     日
                              臺灣士林地方法院刑事第四庭
                                     法  官
附錄：論罪科刑法條全文：
刑法第三百零六條第一項：


司法院資訊處製作；財團法人民間司法改革基金會備份。
